【裁判字號】    97,上訴,2924
【裁判日期】    970807
【裁判案由】    毒品危害防制條例
【裁判全文】
臺灣高等法院刑事判決                97年度上訴字第2924號
上  訴  人
即  被  告  甲○○
上列上訴人因毒品危害防制條例案件，不服臺灣板橋地方法院97
年度訴字第1048號，中華民國97年5月5日第一審判決（起訴案號
：臺灣板橋地方法院檢察署97年度毒偵字第709號），提起上訴
，本院判決如下：
    主  文
上訴駁回。
    理  由
一、按刑事訴訟法第350條、第361條、第362條、第367條規定，
    不服地方法院之第一審判決而上訴者，須提出上訴書狀，並
    應敘述具體理由，為上訴必備之程式；其所提出之書狀未敘
    述上訴理由，或僅曾以言詞陳述上訴理由者，均應於上訴期
    間屆滿後20日內補提理由書於第一審法院。倘上訴人已提出
    上訴理由，但所提非屬具體理由者，應由第二審法院以上訴
    不合法律上之程式，判決駁回之。而所謂具體理由，必係依
    據卷內既有訴訟資料或提出新事證，指摘或表明第一審判決
    有何採證認事、用法或量刑等足以影響判決本旨之不當或違
    法，而構成應予撤銷之具體事由，始克當之；倘僅泛言原判
    決認定事實錯誤、違背法令、量刑失之過重或輕縱，而未依
    上揭意旨指出具體事由，或形式上雖已指出具體事由，然該
    事由縱使屬實，亦不足以認為原判決有何不當或違法者，皆
    難謂係具體理由，俾與第二審上訴制度旨在請求第二審法院
    撤銷、變更第一審不當或違法之判決，以實現個案救濟之立
    法目的相契合，並節制濫行上訴。
二、經查：本件原判決以上訴人即被告甲○○之自白、卷附之臺
    灣檢驗科技股份有限公司之濫用藥物檢驗報告、交通部民用
    航空局航空醫務中心毒品鑑定書及扣案之海洛因6包為據，
    認定被告確有施用第一級毒品海洛因之犯行，並審酌被告之
    前曾受徒刑之執行完畢，5年內故意再犯有期徒刑以上刑之
    本罪，有累犯之加重事由，及被告前曾因施用毒品經觀察、
    勒戒及強制戒治，並屢經刑罰矯治後，猶再行施用毒品，足
    見缺乏戒斷決心，然被告所為僅屬戕害自身之行為，未侵害
    其他法益，且坦認犯行，犯後態度尚屬良好等一切情狀，量
    處有期徒刑9月，及扣案海洛因沒收銷燬等情，均已詳敘所
    憑證據、認定理由及量刑依據。從形式上觀察，原判決並無
    認定事實錯誤、量刑瑕疵或違背法令之情形可言。被告提起
    上訴，所提書狀敘明上訴理由雖以：被告係自首，應符合減
    其刑二分之一云云。惟被告於原審辯稱其所為應符合自首之
    要件，委無可採，業據原判決詳載理由依據，並經本院向臺
    北縣政府警察局中和分局查證屬實，此有該局國光派出所警
    員陳揚文之職務報告在卷可稽。被告上訴，猶執與原審相同
    辯詞，卻未依卷內既有訴訟資料或提出新事證，指摘或表明
    原審判決有何採證認事、用法或量刑等足以影響判決本旨之
    不當或違法，揆諸上開說明，自非屬得上訴第二審之具體事
    由。因認本件上訴不合上訴之法定要件，應予駁回，並不經
    言詞辯論為之。
據上論斷，應依刑事訴訟法第367條前段、第372條，判決如主文
。
中    華    民    國    97    年    8    月     7     日
                  刑事第二庭審判長法  官  呂丹玉
                                  法  官  李麗玲
                                  法  官  林恆吉
以上正本證明與原本無異。
如不服本判決，應於收受送達後10日內向本院提出上訴書狀，其
未敘述上訴之理由者並得於提起上訴後10日內向本院補提理由書
（均須按他造當事人之人數附繕本）。
                                  書記官  陳盈璇
中    華    民    國    97    年    8     月    7     日


司法院資訊處製作；財團法人民間司法改革基金會備份。
